【裁判字號】    98,訴,1944
【裁判日期】    980626
【裁判案由】    毒品危害防制條例
【裁判全文】
臺灣臺中地方法院刑事判決              98年度訴字第1944號
公  訴  人  臺灣臺中地方法院檢察署檢察官
被      告  乙○○
上列被告因違反毒品危害防制條例案件，經檢察官提起公訴（98
年度毒偵字第1830號），於本院準備程序，被告就被訴事實為有
罪之陳述，經本院告知簡式審判程序意旨，並聽取當事人之意見
後，經合議庭裁定改行簡式審判程序，本院判決如下：
    主  文
乙○○施用第一級毒品，累犯，處有期徒刑捌月。
    犯罪事實
一、乙○○曾於民國90年間，因施用毒品案件，經本院以90年度
    毒聲字第541號裁定送勒戒處所觀察、勒戒後，認有繼續施
    用傾向，再以90年度毒聲字第1038號裁定送戒治處所施以強
    制戒治，並於90年10月9日停止戒治，所餘戒治期間付保護
    管束，至91年3月7日保護管束期滿執行完畢。又於前開強制
    戒治執行完畢釋放後5年內之92、95年間，再因施用毒品等
    案件，經本院分別判處有期徒刑10月、1年、4月確定，嗣經
    與其前犯竊盜等案件合併定應執行刑及減刑，甫於96年10月
    9日縮刑期滿執行完畢。詎其仍不知戒除毒癮，復於98年1月
    21日某時，在其位於臺中市○○區○○里○○鄰○○路314號
    之住所內，以將第一級毒品海洛因粉末置入注射針筒內加水
    後，再以針筒注射之方式，施用第一級毒品海洛因1次（該
    針筒業經其拋棄而未扣案）。嗣於98年1月22日因竊盜案件
    接受調查時，於其上開施用第一級毒品海洛因之犯罪未為有
    偵查權限之機關或人員發覺前，即主動向司法警察自首有上
    揭犯行而接受審判，經警徵得其同意後採集尿液送驗，結果
    呈嗎啡陽性反應。
二、案經臺中市警察局第五分局報請臺灣臺中地方法院檢察署檢
    察官偵查起訴。
    理  由
一、按除被告所犯為死刑、無期徒刑、最輕本刑為3年以上有期
    徒刑之罪或高等法院管轄第一審案件者外，於刑事訴訟法第
    273條第1項程序進行中，被告先就被訴事實為有罪之陳述時
    ，審判長得告知被告簡式審判程序之旨，並聽取當事人、代
    理人、辯護人及輔佐人之意見後，裁定進行簡式審判程序；
    除簡式審判程序及簡易程序案件外，第一審應行合議審判，
    刑事訴訟法第273之1條第1項、第284條之1分別定有明文。
    查本件被告乙○○所犯係死刑、無期徒刑、最輕本刑為3年
    以上有期徒刑或高等法院管轄第一審案件以外之罪，並於本
    院行準備程序時就被訴事實為有罪之陳述，本院合議庭依前
    揭規定，經評議結果，裁定改由受命法官獨任行簡式審判程
    序。又簡式審判程序之證據調查，依刑事訴訟法第273條之2
    規定，不受同法第159條第1項審判外陳述排除之限制，再被
    告對於卷內之各項證據，亦不爭執證據能力，故卷內所列之
    各項證據，自得作為證據，合先敘明。
二、上揭犯罪事實，業據被告乙○○於警詢、偵訊及本院審理時
    均坦承不諱，而為警所採之尿液，經送鑑驗結果確呈嗎啡陽
    性反應，亦有中山醫學大學附設醫院檢驗科藥物檢測中心於
    98年2月13日出具之尿液檢驗報告1份附卷可稽。而海洛因施
    用入人體後水解還原成嗎啡，再循嗎啡之代謝方式排出體外
    ，已據行政院衛生署藥物食品檢驗局（81）藥檢壹字第0064
    31號函說明甚詳。足徵被告自白因有其他證據可補強，且查
    與事實相符，足予憑採。本案事證明確，被告犯行已經證明
    ，應依法論科。
三、核被告乙○○所為，係犯毒品危害防制條例第10條第1項之
    施用第一級毒品罪。被告施用第一級毒品前後持有第一級毒
    品之低度行為，應為其施用第一級毒品之高度行為所吸收，
    不另論罪。又被告前有犯罪事實欄所載之前科，甫於96年10
    月9日縮刑期滿執行完畢，有臺灣高等法院被告前案紀錄表
    及在監在押全國紀錄表在卷可稽。其受徒刑之執行完畢後，
    5年以內故意再犯本件有期徒刑以上之罪，為累犯，應依刑
    法第47條第1項規定加重其刑。另因本案並未查扣得任何毒
    品或供施用毒品之工具等，被告在承辦警員未發現有確切之
    根據得為合理懷疑其犯罪前，即主動供述其施用第一級毒品
    海洛因之犯行，符合自首之規定，此有被告於98年1月22日
    在臺中巿警察局第五分局出具之採集尿液鑑定同意書1紙在
    卷可參，爰依刑法第62條前段規定減輕其刑，並依刑法第71
    條第1項規定先加後減之。爰審酌被告曾有施用毒品之不良
    素行，經觀察、勒戒及強制戒治後，仍不知悔改警惕，猶繼
    續施用毒品，足見其雖經觀察、勒戒及強制戒治等治療程序
    ，仍未徹底戒絕施用毒品遠離毒害，顯未能善體國家設置觀
    察、勒戒機構，協助毒品施用者戒除毒害之良法美意，兼衡
    以被告犯罪之動機、方法、手段、智識能力暨犯後已坦承犯
    行，態度良好等一切情狀，量處如主文所示之刑，以示懲儆
    。
四、依刑事訴訟法第273條之1第1項、第299條第1項前段、第310
    條之2、第454條第1項，毒品危害防制條例第10條第1項，刑
    法第11條前段、第47條第1項、第62條前段、第71條第1項，
    判決如主文。
五、如不服本判決，應於收受送達後10日內向本院提出上訴書狀
    ；並應敘述具體理由；其未敘述上訴理由者，應於上訴期間
    屆滿後20 日內向本院補提理由書（均須按他造當事人之人
    數附繕本）「切勿逕送上級法院」。
本案經檢察官甲○○到庭執行職務。
中    華    民    國    98    年    6     月    26    日
                  刑事第八庭    法  官  黃賢婷
以上正本證明與原本無異。
                                書記官  江美琪
中    華    民    國    98    年    6    月     26    日
附錄本案論罪科刑法條全文：
毒品危害防制條例第10條第1項
施用第一級毒品者，處6月以上、5年以下有期徒刑。


司法院資訊處製作；財團法人民間司法改革基金會備份。
